【裁判字號】    97,抗,123
【裁判日期】    970128
【裁判案由】    強制執行
【裁判全文】
臺灣高等法院民事裁定                   97年度抗字第123號
抗  告  人  國泰世華商業銀行股份有限公司
法定代理人  甲○○
代  理  人  丙○○
上列抗告人因與相對人丁○○、乙○○○間清償票款強制執行事
件，對於中華民國96年9月14日臺灣桃園地方法院96年度執字第
37797號裁定，提起抗告，本院裁定如下：
    主  文
原裁定廢棄。
    理  由
一、抗告人於原法院聲請及本院抗告意旨略以：伊對相對人之債
    權已依法取得台灣士林地方法院94年執字第2164號債權憑證
    ，為強制執行法第4條第1項第6款所定之執行名義。相對人
    迄今仍積欠伊本金新台幣（下同）1,017,521元及利息未清
    償，乃檢附相關債權文件，請求原法院就相對人之財產在
    1,017,521元及自民國91年5月3日起至清償日止，按年息10
    ％計算利息之範圍內為強制執行。詎原法院以伊未於受通知
    5 日內補正本票正本為由，而駁回伊強制執行之聲請。然伊
    已依強制執行法第4條第1項第6款、票據法第123條之規定提
    出執行名義，並於原法院駁回裁定送達之前即96年9月13日
    將本票正本及相對人戶籍謄本郵寄予原法院（於同年月19日
    送達），原法院駁回伊強制執行之聲請，於法不合，爰請求
    廢棄原裁定云云。
二、按不宣示之裁定，應為送達；裁定經宣示後，為該裁定之法
    院、審判長、受命法官或受託法官受其羈束；不宣示者，經
    公告或送達後受其羈束，民事訴訟法第236條第1項、第238
    條分別定有明文。次按裁定期間並非不變期間，當事人依裁
    定應補正之行為，雖已逾法院之裁定期間，但於法院尚未認
    其所為之訴訟行為為不合法予以駁回前，其補正仍屬有效，
    法院不得以其補正逾期為理由，予以駁回，最高法院51年台
    抗字第169號判例參照。準此，聲請人之補正行為雖已逾法
    院之裁定期間，如於法院駁回聲請之裁定宣示，或不宣示而
    經公告或送達之前，業已補正者，該補正行為仍屬有效。
三、經查，抗告人向原法院聲請就相對人之財產在1,017,521元
    本息範圍內予以強制執行，已提出台灣士林地方法院94年執
    字第2164號債權憑證正本為執行名義，並檢附台灣台中地方
    法院90年執字第28999號案分配表為證。嗣原法院以業於96
    年8月2日桃院木執96年執宙字第37797號函通知抗告人應於
    收受上開通知後5日內，提出債務人丁○○最新戶籍謄本及
    本票正本，詎抗告人未於上開期限內補正為由，而於96年9
    月14日裁定駁回抗告人強制執行之聲請。惟原法院裁定並未
    經宣示或公告，尚不生效力，而抗告人業於96年9月21日收
    受上開裁定前之96年9月19日補正債務人丁○○之戶籍謄本
    及本票正本，此有送達證書、抗告人陳報狀上原法院收狀日
    期戳章可考，是抗告人上開補正行為仍屬有效，原法院未及
    審酌上情，裁定駁回其強制執行之聲請，尚有未合。抗告意
    旨指摘原裁定不當，求為廢棄，即屬有據。爰由本院將原裁
    定廢棄，發回原法院另為妥適處理。
四、據上論結，本件抗告為有理由，爰裁定如主文。
中    華    民    國    97    年    1     月    28    日
                    民事第十六庭
                        審判長法  官  沈方維
                              法  官  湯美玉
                              法  官  呂淑玲
正本係照原本作成。
不得抗告。
中    華    民    國    97    年    1     月    28    日
                              書記官  明祖全


司法院資訊處製作；財團法人民間司法改革基金會備份。
